# 求助 chenyiwei 老师，关于股东债权款现金流的问题

提问人：qiupuzhen 时间：2019-08-14 01:03:32
陈老师，你好，问题是这样的，我公司于 2018 年向集团外购买一个子公司A，A 欠原股东 1 亿元，假设我们购买时付掉了全部股权款和 5 千万债权款， 5 千万的债权款在 2018 年年报现流表中放到了支付的其他与投资活动有关的现金， 2019 年支付掉了剩余 5 千万债权款，那么 2019 年支付的这 5 千万还是放在支付的其他投资吗？还是筹资呢？

回答人：chenyiwei
要看代还债权款是否属于与股权转让一并约定的安排，即 “一揽子交易”；
所归还的债权款是否在并购之前已经形成。如果是，则向应计入支付的其他与投资活动有关的现金。